# 租赁车辆的核算科目

提问人：RUIHUAXIANG 时间：2020-02-03 16:13:57
请教陈版，A公司是车辆出租企业，对于购进的用于出租的车辆，在未完成车辆牌照办理及网约车运营拍照办理情况下应当在那个科目核算，谢谢？

回答人：chenyiwei
如果构成融资租赁的，则参考租赁公司的会计实务，一般会单独设置“租赁资产”科目，类似于存货。
如果属于经营租赁的，则这些车辆属于固定资产。因为无需安装即可使用，虽然尚未完成车辆牌照办理及网约车运营拍照办理，但仍然是固定资产而不是在建工程。